臺灣桃園地方法院刑事判決　　　　　　　　96年度訴字第66號
公　訴　人　臺灣桃園地方法院檢察署檢察官
被　　　告　乙○○
　　　　　　　　　　（現於臺灣桃園監獄執行中）
選任辯護人　林仕訪律師
上列被告因違反毒品危害防制條例案件，經檢察官提起公訴（95
年度偵字第18012 號），本院判決如下︰
    主  文
乙○○無罪。
    理  由
一、公訴意旨略以：被告乙○○綽號「大傻」，其前因違反毒品
    危害防制條例案件，經法院分別判處有期徒1 年及7 月，嗣
    於民國94年10月16日執行完畢，猶不知悔改，明知海洛因係
    經行政院衛生署公告列管之第一級毒品，不得擅自販賣，竟
    基於意圖販賣第一級毒品海洛因而營利之犯意，先於95年7
    月上旬某日，在桃園縣桃園市○○路○ 段129 號前，將重約
    半錢之海洛因以新臺幣 (下同)12,000 元之代價，販售予甲
    ○○，又同年月20日許，在前揭地點，將重約4 分之1 錢之
    海洛因以6,000 元之代價，販售予甲○○，嗣於同年8 月2
    日晚上10時許，在上址，乙○○欲再以18,000元販售重量約
    1 錢之毒品海洛因予甲○○，惟尚未得手之際，即為警查獲
    ，並扣得乙○○所有第一級毒品海洛因1 小包淨重0.08公克
    。因認被告涉犯毒品危害防制條例第4 條第1 項之販賣第一
    級罪嫌。
二、按犯罪事實應依證據認定之，無證據不得認定犯罪事實。又
    不能證明被告犯罪者，應諭知無罪之判決，刑事訴訟法第15
    4 條第2 項、第301 條第1 項分別定有明文。又事實之認定
    ，應憑證據，如未能發現相當證據，或證據不足以證明，自
    不能以推測或擬制之方法，為裁判基礎（最高法院40年臺上
    字第86號判例意旨參照）；認定不利於被告之事實，須依積
    極證據，苟積極證據不足為不利於被告之事實認定時，即應
    為有利於被告之認定，更不必有何有利之證據（最高法院30
    年上字第816 號判例參照）；又所謂「積極證據足以為不利
    被告事實之認定」，根據同院76年臺上字第4986號判例意旨
    ，係指據為訴訟上證明之全盤證據資料，在客觀上已達於通
    常一般之人不致於有所懷疑，而確信被告確曾犯罪之程度，
    若未達到此一程度，而有合理懷疑之存在時，即無從為有罪
    之認定。
三、本件公訴人認被告乙○○涉有上揭犯行，無非係以證人甲○
    ○於警詢中之證述、證人即查獲警員王信評於檢察官訊問時
    之證述、扣案第一級毒品海洛因毒品1 包、法務部調查局95
    年8 月26日調科壹字第09523000880 號鑑定書1 紙、查獲現
    場照片3 張、和信電訊股份有限公司之行動電話門號000000
    0000號與0000000000號雙向通聯紀錄（下稱和信公司雙向通
    聯紀錄）為其主要論據。訊據被告乙○○固坦承有於上揭時
    、地，持第一級毒品海洛因欲交付甲○○而為警查獲之事實
    ，惟堅詞否認有何販賣第一級毒品海洛因之犯行，辯稱：我
    於95年8月2日接到甲○○的電話，甲○○跟我說她毒癮犯了
    ，很難過，打電話叫我救她，跟我要毒品。我拿毒品要去給
    甲○○解癮用，還沒交給她，就被警方逮捕了。我從95年7
    、8 月間開始使用門號0000000000號行動電話，這個門號是
    平常是我在用，我的女朋友楊秀合也有使用等語。其選任辯
    護人林律師為被告辯護稱：被告乙○○並無販賣第一級毒品
    海洛因之犯意及行為，被告當日持海洛因欲交付甲○○一節
    ，均係甲○○在警方之指示及安排下所為，其目的在使被告
    因甲○○多次的勸說引誘，而同意持第一級毒品海洛因交付
    甲○○，故被告上開行為實係警方陷害教唆所致，扣案第一
    級毒品海洛因於本案無證據能力，本案除甲○○所為之內容
    前後不一之單一證述外，別無旁證足認被告涉犯販賣第一級
    毒品海洛因罪嫌等語。經查：
（一）證據能力部分：
   1、按被告以外之人於審判外之言詞或書面陳述，除法律有規
      定者外，不得作為證據。又被告以外之人於偵查中向檢察
      官所為之陳述，除顯有不可信之情況者外，得為證據。而
      被告以外之人於檢察事務官、司法警察官或司法警察調查
      中所為之陳述，與審判中不符時，其先前之陳述具有較可
      信之特別情況，且為證明犯罪事實存否所必要者，得為證
      據。另被告以外之人於審判外之陳述，經當事人於審判程
      序同意作為證據，法院審酌該言詞陳述或書面陳述作成時
      之情況，認為適當者，亦得為證據，刑事訴訟法第159 條
      第1 項、第159 條之1 第2 項、第159 條之2 分別定有明
      文。按被告以外之人於審判外之陳述雖不符刑事訴訟法第
      159 條之1 至之4 等4 條之規定，而經當事人於審判程序
      同意作為證據，法院審酌該言詞陳述或書面陳述作成時之
      情況，認為適當者，亦得為證據，同法第159 條之5 第1
      項亦有明定。其立法意旨在於傳聞證據未經當事人之反對
      詰問予以核實，原則上先予排除。惟若當事人已放棄反對
      詰問權，於審判程序中表明同意該等傳聞證據可作為證據
      ，基於尊重當事人對傳聞證據之處分權，及證據資料愈豐
      富，愈有助於真實發見之理念，且強化言詞辯論主義，使
      訴訟程序得以順暢進行，上開傳聞證據亦均認具證據能力
      。查本件證人即在場之人甲○○於警詢中所為之證述、證
      人即查獲員警王信評於檢察官訊問時具結後所為之證述，
      其性質雖均屬傳聞證據，惟被告乙○○及其選任辯護人在
      本院準備程序中，對上開證據方法之證據能力均表示無意
      見，顯有默示同意援用之意，且未於本案言詞辯論終結前
      聲明異議，本院於審判期日並已將上開筆錄提示予被告而
      為辯論，有審判筆錄在卷可稽，本院審酌上開證人之陳述
      ，均係於距案發時刻較為接近之時點，出於自由意思所為
      之陳述，依上開證述作成當時之情況，並無不適當之情形
      ，因認均得為證據。
   2、至和信電訊股份有限公司之行動電話門號0000000000號與
      0000000000號雙向通聯紀錄、查獲現場照片3 張等件，檢
      察官、被告及辯護人並未主張排除前開書證、物證之證據
      能力，且迄於本院言詞辯論終結前均未表示異議，本院審
      酌並無證據足資認定前開證物有何違法取證之情形，揆諸
      前開法條規定，認前開證據均有證據能力。另扣案第一級
      毒品海洛因毒品1 包及法務部調查局95年8 月26日調科壹
      字第09523000880 號鑑定書1 紙，其證據能力之認定及理
      由，詳如後述。
（二）本件係因桃園縣政府警察局員警於95年7 月26日查獲甲○
      ○施用毒品案件，並要求甲○○供出毒品來源，甲○○向
      員警供稱毒品來源為門號0000000000號行動電話之持有人
      ，並於同日晚間於警局內由甲○○以門號0000000000號行
      動電話撥打前開門號與該門號之持有人聯絡，而門號0000
      000000號行動電話斯時由乙○○接聽。嗣被告乙○○於95
      年8 月2 日晚間10時22分許，持白色粉末1 包至桃園市○
      ○路○ 段129 號前欲交付與證人甲○○時，為在旁埋伏之
      桃園縣政府警察局員警王信評等人上前表明警察身分而查
      獲，並自乙○○手中及身上扣得前開白色粉末1 包及門號
      0000000000號行動電話1 支之事實，業據證人甲○○於警
      詢及本院審理中；證人即當場查獲被告之警員王信評於檢
      察官訊問時分別證述在卷。而上開扣案物1 包，經送法務
      部調查局鑑驗，確含第一級毒品海洛因成分（淨重0.08公
      克），此有法務部調查局95年8 月26日調科壹字第095230
      00880 號鑑定書1 紙在卷可稽，足認其確屬毒品危害防制
      條例第2 條第2 項第1 款所定之第一級毒品海洛因（見95
      年度偵字第18012 號卷第52頁），是上開查獲情形堪認為
      真。
（三）至證人甲○○於警詢時雖曾指稱：我所施用之毒品係向一
      名綽號「大傻」之男子購買，我以我所有之門號00000000
      00號行動電話撥打「大傻」之門號0000000000號行動電話
      ，都是以電話聯繫之後再行交易，之前以每錢海洛因18,0
      00元之代價與「大傻」交易過2 次。第一次交易係於95年
      7 月上旬某日，在桃園縣桃園市○○路○ 段129 號前，以
      12, 000 元之代價購得重約半錢之海洛因。第二次交易係
      於95年7 月20日左右，在上開地點，以6,000 元之代價購
      得重約4 分之1 錢之海洛因。95年8 月2 日也是我以前開
      行動電話與「大傻」聯絡後，約定以18,000元之代價購買
      重量1 錢之海洛因，當天查獲毒品之數量與約定交易之數
      量不同，可能是因為「大傻」要先拿一些讓我試用純度云
      云。惟查：
   1、證人甲○○嗣於本院審理中證稱：95年8 月2 日當天，我
      是為了要配合警方把被告釣出來，所以才說要向被告拿藥
      。但我之前都是向被告的女友「曉君」購買毒品，沒有跟
      被告乙○○買過。我在95年7 月26日被警察查獲時，也是
      向警察說我都是跟「曉君」買毒品，不是跟被告買，於95
      年8 月2 日我也是打給「曉君」，被告只是剛好接到電話
      。我的藥頭有「阿醜」、被告的女朋友「曉君」，還有一
      些大姊。警方叫我釣藥頭出來，我想很久，想「曉君」比
      較近。當天警方叫我一直打門號0000000000號行動電話，
      「曉君」與被告都有接，我有說我要買毒品，「曉君」說
      沒有這麼多，叫我等，應該是不願意賣。後來我就說我人
      在難過，有多少拿多少過來，我不知道「曉君」願不願意
      ，我們講很久，她好像不是很願意。我的毒品都是向「曉
      君」買的，但95年8 月2 日當天我也不知道為什麼是被告
      拿來云云。是證人甲○○就其於為警查獲施用毒品案件時
      所供毒品來源究係為何、是否確曾向被告乙○○購買海洛
      因、本件查獲被告乙○○之緣由、聯絡內容及經過、被告
      乙○○於95年8月2日究係持海洛因欲販賣與甲○○，或僅
      為暫解甲○○之毒癮等節，所證情節均與警詢中所述迥異
      ，則何者為真，已難驟認，尚無從逕以證人甲○○於警詢
      中之證述，即率認被告乙○○於95年8月2日當時確係出於
      販賣第一級毒品海洛因之犯意，持扣案之海洛因1 包欲交
      付甲○○。
   2、再者，依卷附和信公司雙向通聯紀錄所示，於95年7 月1
      日至95年8 月9 日此段期間內，除95年8 月2 日被告乙○
      ○為警查獲當天以外，被告所持用之門號0000000000號行
      動電話，與證人甲○○所持用之門號0000000000號行動電
      話之間，均無任何通聯紀錄存在。是證人甲○○所述曾於
      95 年7月上旬某日及95年7月20日左右，以上開電話與被
      告乙○○聯絡一節，顯與事實不符而無從採信，則甲○○
      是否確曾向被告乙○○購買第一級毒品海洛因，更值懷疑
      而無從認定屬實。證人甲○○於警詢所證曾經向被告購買
      毒品之過程、情節既均難認為真，則甲○○於警詢中所證
      其於95年8月2日當天係依過去與被告交易之模式，與被告
      聯絡購買毒品一節，該不利於被告之證述內容是否屬實，
      更非無疑。
   3、況且，證人甲○○就其於警詢中所稱95年8 月2 日亦係欲
      向被告乙○○購買第一級毒品海洛因一事，於95年8 月2
      日晚間6 時55分起至8 時58分許止，竟於2 個小時之內連
      續密集撥打8 次電話催促乙○○交付海洛因，此有和信電
      信公司雙向通聯紀錄在卷可參。惟查，證人甲○○於該日
      向被告所稱欲購買之第一級毒品海洛因，重量多達1 錢，
      價格亦高達18,000元，倘被告確有出售海洛因之犯意，則
      被告把握此次販賣毒品以營利之機會，猶恐未及。倘被告
      於接獲甲○○所稱欲購買第一級毒品海洛因之電話之際，
      手邊已有海洛因可供出售，則被告於該次通話中與甲○○
      即刻約定交易金額、地點即可，實無需於2 個小時之內持
      續多次頻繁聯繫始得敲定交易細節之理；而若被告於接獲
      甲○○之電話當時並無數量如此龐大之海洛因可供出售，
      而尚須自他處調貨以遂行其販賣行為，則被告乙○○亦應
      於調貨期間主動與買家甲○○保持聯絡，回覆調貨情況並
      確認能否出售，以避免買家甲○○不耐久候而反悔不購，
      豈有反須買方即甲○○以電話三催四請，被告甚且多次未
      曾接聽甲○○之電話，而拖延以對之理？以前開證人甲○
      ○於95年8 月2 日晚間之密接時間內屢次以電話催促乙○
      ○，而被告乙○○除當日晚間8 時58分曾撥打1 次電話與
      甲○○聯絡，且該通電話甚且未曾接通之外，被告乙○○
      並未曾主動聯絡甲○○之通聯情形以觀，雙方之通聯過程
      、模式，核與販賣毒品之交易常情有違，是甲○○於警詢
      中所證該日與被告乙○○電話聯絡之過程係為向乙○○購
      買海洛因一節，實難驟信。再者，被告為警查扣之第一級
      毒品海洛因數量僅有0.08公克，與甲○○原訂欲購買之數
      量相差懸殊，倘被告確欲販賣第一級毒品海洛因與甲○○
      ，則應無已甘冒為警查緝而罹於販毒重罪之風險依約前往
      交易地點，卻僅攜帶不到1 公克，僅足獲取蠅利之海洛因
      赴約交易之理。又甲○○於警詢中雖曾證稱，被告持交之
      第一級毒品海洛因數量甚微，或許係為供試用毒品純度所
      用。惟倘依甲○○警詢中所述情節，其前已曾向被告購買
      多次海洛因，則甲○○所購海洛因之品質自應穩定無虞，
      始有繼續與被告多次交易之可能，況此次甲○○向被告所
      稱欲購買之海洛因之重量多達1 錢，價格亦高達18,000元
      ，足認甲○○當係信任所購海洛因之品質，始願一次購買
      如此鉅量之毒品，則甲○○實無於購買之時仍須試用毒品
      純度必要。再者，本件甲○○與被告聯絡時間高達2 小時
      ，倘僅為取得試用之海洛因，豈有如此大費周章之理？足
      認甲○○於警詢中所述被告乙○○提供之海洛因數量甚少
      ，應係供渠試用之情，顯與常理有悖，洵無足採。況且，
      證人甲○○於警詢中所證於95年8 月2 日係欲向被告乙○
      ○購買第一級毒品海洛因一節，既經本院認定與常情相違
      而難認屬實，業如上述，則更無被告乙○○於出售海洛因
      之時提供海洛因毒品供甲○○試用純度之可能。是以，證
      人甲○○於警詢中所證本件扣案海洛因係被告乙○○提供
      以試用純度一情，顯不足採。另參諸扣案第一級毒品海洛
      因1 包淨重僅有0.08公克，數量甚微，並與甲○○所稱欲
      購買之數量差距甚大，且依證人甲○○於本院審理中所自
      陳「我一次用0.2 公克」之施用情況，扣案海洛因數量僅
      足勉強供證人甲○○一次施打之需求等情以觀，被告交付
      該包海洛因與甲○○之目的，僅為供甲○○暫時解癮應急
      所用一情，反較與常情相符。綜上所述，證人甲○○嗣於
      本院審理中證稱，其於95年8 月2 日當天係應警方之要求
      打電話向被告表示欲購買海洛因，惟被告並不願出售，其
      遂再依警方之要求繼續撥打電話予乙○○佯稱購買，迭遭
      乙○○拒絕後，其再撥打電話向乙○○表示「我現在人在
      難過，有多少拿多少」等語，然被告仍不願交付毒品供甲
      ○○解癮應急，甲○○遂於警方之指示下持續撥打電話催
      促乙○○，始達成誘使乙○○持海洛因出面一節，應與事
      實相符，而堪信為真。
   4、至證人甲○○雖於本院審理中證稱：95年8 月2 日我是撥
      打電話給被告之女友「曉君」，我之前都是跟「曉君」買
      藥，被告只有1 個女朋友，就是「曉君」。當天我撥門號
      0000000000號行動電話第一次就是「曉君」接的，我是跟
      「曉君」說我要拿1 錢的東西。之後再打去也是「曉君」
      接的，我叫她快來，我說我人不舒服。我打了好多電話催
      「曉君」趕快過來。當天「曉君」跟被告都有接到電話，
      但是我不知道為什麼拿海洛因來的人是被告云云。被告乙
      ○○亦於證人甲○○作證結束後，陳稱：95年8 月2 日當
      天，證人甲○○打了好幾通，我女朋友沒空接，所以我才
      接到一通，甲○○叫我救她，她之前打給我的女朋友說什
      麼事，我不清楚。我女朋友說甲○○難過，拿1 小包海洛
      因給我，叫我拿這1 小包去救甲○○云云。惟查：被告於
      警詢中陳稱：「0000000000號行動電話是以我未婚妻楊秀
      合名義申請，平時均我在使用。當天綽號『小惠』之女子
      稱其毒癮發作，一直拜託要我『救她』。」；於檢察官訊
      問時則稱：「我女朋友的名字我忘記了，她的綽號叫『小
      雪』。我的手機是0000000000。案發當天晚上甲○○是有
      打電話給我，她說她毒癮犯了很難過，叫我去救她。」；
      於本院行準備程序時復稱：「為警查獲那一次，甲○○打
      電話給我，說她很難過，叫我救她。她在電話裡面說要跟
      我買1 錢、半錢，但我身上什麼東西都沒有，如何給她。
      案發當天我是想去救她，為警查扣的海洛因1 小包0.08公
      克，就是我要拿去給她解癮用的。0000000000號行動電話
      是我跟我女朋友楊秀合在用。」；於本院審理中更陳稱：
      「我沒有女朋友叫『曉君』。」等語甚詳，是被告於警詢
      以迄本院行準備程序時，均始終供稱於95年8 月2 日當天
      ，證人甲○○係打電話與被告聯絡，並表示欲購買毒品及
      要求被告攜帶毒品供甲○○解癮使用，而未曾提及當日甲
      ○○有何與被告女友聯繫之情事，是被告於證人甲○○於
      本院審理中為上開證述後，附和證人之說法，而改口陳稱
      當日甲○○係與被告女友聯絡，被告僅係受其女友之託持
      海洛因赴約一節，顯係避重就輕之詞。再者，被告之女友
      姓名為「楊秀合」，且被告並無綽號「曉君」之女友一節
      ，業據被告陳述在卷，核與證人甲○○所證其於95年8 月
      2 日電話聯繫之對象為被告之女友「曉君」一情，兩相歧
      異，益徵證人甲○○所述其於案發當日實係與被告女友「
      曉君」聯繫購買海洛因事宜一節，係屬虛構。堪認證人甲
      ○○於95年8 月2 日撥打之門號0000000000號行動電話，
      自始至終實均係由被告乙○○接聽無訛。
   5、綜上所述，本件係因桃園縣政府警察局員警於95年7 月26
      日查獲甲○○施用毒品案件，並要求甲○○供出毒品來源
      ，甲○○因知悉被告乙○○亦有施用毒品之行為，故向員
      警謊稱毒品來源為被告乙○○。桃園縣政府警察局員警為
      追查毒品來源，乃於同日晚間，授意甲○○出面以門號00
      00000000號撥打乙○○之0000000000號行動電話，並指示
      甲○○向乙○○佯稱購買大量毒品，以誘捕乙○○出面。
      當日由被告乙○○接聽甲○○之電話，甲○○在電話中即
      向被告乙○○佯稱欲購買重量1 錢，價格18,000元之海洛
      因，因被告不願出售海洛因，甲○○即在員警指示下繼續
      撥打電話予乙○○佯稱購買，屢遭乙○○拒絕後，再撥打
      電話向乙○○表示「我現在人在難過，有多少拿多少」等
      語，然被告竟仍不願交付毒品供甲○○解癮應急，甲○○
      遂於警方之授意下於95年8 月2 日晚間6 時55分起至8 時
      58 分 許止，連續撥打8 次電話催促乙○○交付毒品，致
      使乙○○不勝其擾，而於同日晚間10時許，持重僅0. 08
      公克之微量海洛因至桃園市○○路○ 段129 號前欲交付甲
      ○○，供甲○○暫解毒癮之用，而為埋伏員警於上開時、
      地查獲一節，應堪認定。
（四）又查，警察機關在偵查販毒等重大危害社會治安且又屬難
      以偵查之案件時，常使用誘捕方式辦案，此等辦案方式在
      不違反人身自由之不可受侵犯之憲法基本權之保障下，非
      不得為之，所蒐集而來之證據資料，亦非不得顯現於公判
      庭，採為法院論罪科刑之依據，惟此種誘捕方式之辦案可
      區分為兩種，一為創造犯意型誘捕，一為提供機會型誘捕
      。前者，又稱為「陷害教唆」，係指行為人原無犯罪意思
      ，因受他人（如便衣警察）之引誘，始生犯意，進而著手
      實行犯罪構成要件行為而言（參照最高法院91年臺上字第
      1523號判決），此種情形所取得之證據，並無證據能力。
      後者，又稱為「機會教唆」，係指行為人原本即有犯罪之
      意思，其從事犯罪構成要件行為之犯意，並非他人所創造
      ，警察僅係利用機會加以誘捕，此種情形之犯罪行為人本
      具有販賣毒品之犯意，初非警察人員所造意，自得採為法
      院論罪科刑之依據（參照最高法院90年度臺上字第606 號
      、90年度臺上字第2972號、90年度臺上字第4237號、90年
      度臺上字第4038號、89年度臺上字第5791號及87年度臺上
      字第297 號判決）。經查：被告乙○○除本件於95年8 月
      2 日為警查獲持有第一級毒品海洛因欲交付證人甲○○之
      行為外，遍查全卷卷證資料並無何證據足證被告乙○○前
      曾有販賣、轉讓毒品海洛因予甲○○或他人之情形。而證
      人甲○○於警詢中所指曾向乙○○購買毒品一節復不足憑
      採，亦未有其他經查獲施用毒品之人指證毒品之來源來自
      被告之事證，自難認被告前曾有本案被查獲以外之任何販
      賣及轉讓毒品之犯行。而被告因證人甲○○經警授意撥打
      電話聯絡後，相約於桃園市○○路○ 段129 號前交付海洛
      因與證人甲○○，而為警查獲持有前開第一級毒品海洛因
      一節雖係屬實，業如上述，惟被告於本件案發之前既均無
      販賣毒品行為，本次復係在甲○○多次密集以電話催促，
      表示無論如何欲取得海洛因之情況下，受佯稱「我現在人
      在難過，有多少拿多少」之甲○○所引誘，始起意而攜帶
      海洛因外出欲轉讓，堪認被告係於原無販賣、轉讓毒品故
      意之情形下，而受警方、證人之強烈之引誘，始為如此行
      為，核諸前開說明，被告既係於警方之安排及強烈之引誘
      下，始萌生持第一級毒品海洛因1 包欲轉讓證人甲○○之
      犯意，且並無證據證明被告之前即有販賣、轉讓毒品之行
      為，本件與「陷害教唆」之情形顯然相符，基此情形所取
      得之證據即扣案之第一級毒品海洛因1 包，自無證據能力
      ，於本院審理程序中應視為不存在，本院自不能以此為採
      認被告有違反毒品危害防制條例之販賣第一級毒品海洛因
      既遂或未遂犯嫌或其他違反毒品危害防制條例情形之憑證
      。故卷附法務部調查局95年8 月26日調科壹字第09523000
      880 號鑑定書1 紙，亦失其所鑑驗之客體，而無從執以認
      定被告犯罪事實之存否。
五、綜上所述，本件扣案之第一級毒品海洛因1 包及法務部調查
    局鑑定書1 紙，既均不能作為認定本件犯罪事實存否之證據
    。而公訴人所提出之其他證據復無法證明被告有何上開公訴
    意旨所指之犯行，此外，本院復查無其他積極證據足資證明
    被告有何毒品危害防制條例第4 條第1 項販賣第一級毒品罪
    或其他違反毒品危害防制條例罪之犯行，自屬不能證明被告
    犯罪，揆諸首揭法條、判例要旨及說明，應諭知被告無罪之
    判決，以昭審慎。
據上論斷，應依刑事訴訟法第301 條第1項，判決如主文。
本案經檢察官許曉微到庭執行職務。
中　　華　　民　　國　　96　　年　　10　　月　　5 　　日
                  刑事第十一庭審判長法　官　蔡榮澤
                                    法  官  紀凱峰
                                    法  官  林蕙芳
以上正本證明與原本無異。
如不服本判決，應於判決送達後10日內向本院提出上訴狀（應附
繕本），其未敘述上訴理由者，應於上訴期間屆滿後20日內補提
理由書狀於本院，上訴於臺灣高等法院。
     　　　　　　　　　　　　　　　書記官　李佩玲
中　　華　　民　　國　　96　　年　　10　　月　　9 　　日
